【裁判字號】    97,上訴,238
【裁判日期】    970619
【裁判案由】    違反槍砲彈藥刀械管制條例
【裁判全文】
臺灣高等法院高雄分院刑事判決         97年度上訴字第238號
上  訴  人
即  被  告  甲○○
指定辯護人  本院公設辯護人  李佩娟
上列上訴人因違反槍砲彈藥刀械管制條例案件，不服臺灣高雄地
方法院96年度訴字第2434號中華民國96年12月31日第一審判決（
起訴案號：臺灣高雄地方法院檢察署96年度偵字第7075號），提
起上訴，本院判決如下：
     主  文
上訴駁回。
     事  實
一、甲○○明知可發射子彈具有殺傷力之改造手槍為槍砲彈藥刀
    械管制條例所管制之違禁物，未經許可，不得無故持有、寄
    藏，竟基於非法寄藏具有殺傷力改造手槍之犯意，於96年 1
    月4 日，在其姐乙○○位於嘉義縣新港鄉○○街14巷45之 2
    號之住處，受丙○○之託保管具殺傷力之仿Walther 廠PPK/
    S 型半自動手槍之改造手槍1 枝（含彈匣1 個，槍枝管制編
    號為：0000000000號）及不具殺傷力之改造子彈11顆而無故
    持有之，旋即將上開改造手槍及子彈寄藏在其位於嘉義縣新
    港鄉某處之租屋處，嗣甲○○因搬離該租屋處，即將上開改
    造槍枝及子彈寄藏在其不知情之友人丁○○位於臺北縣汐止
    市○○路72巷26弄13號之住處。嗣於96年3 月3 日上午7 時
    15分許，為警在其友人丁○○上開住處查獲，並扣得上開改
    造手槍及子彈。
二、案經高雄市政府警察局移送臺灣高雄地方法院檢察署檢察官
    偵查起訴。
     理  由
壹、程序部分（證據能力之審查）：
一、按被告以外之人於檢察事務官、司法警察官或司法警察調查
    中所為之陳述，與審判中不符時，其先前之陳述具有較可信
    之特別情況，且為證明犯罪事實存否所必要者，得為證據，
    刑事訴訟法第159 條之2 定有明文。所謂「前後陳述不符」
    之要件，應就前後階段之陳述進行整體判斷，以決定其間是
    否具有實質性差異，惟無須針對全部陳述作比較，陳述之一
    部分有不符，亦屬之。而所謂「較可信之特別情況」之情形
    ，亦應就前後陳述時之各種外部情況進行比較，以資決定何
    者外部情況具有可信性，若陳述係在特別可信之情況所為，
    則虛偽陳述之危險性即不高，雖係審判外陳述，或未經被告
    反對詰問，仍得承認其有證據能力。又所謂外部情況之認定
    例如：時間之間隔、有意識的迴避、受外力干擾、事後串謀
    等。經查，本件證人丙○○於警詢中之供述，具有被告以外
    之人審判外陳述之性質，屬傳聞證據，經本院依法提示予以
    調查，被告甲○○對此表示無證據能力，本院審酌證人丙○○於警詢及本院審理時之陳述有前後陳述不符之情（詳如後
    述），惟本件係於93年3 月3 日上午7 時15分許，為警在被
    告之友人丁○○上開住處查獲上開改造手槍及子彈，嗣證人
    丙○○旋即於96年3 月4 日下午2 時56分許經警訊問時，供
    出上開遭查獲改造手槍及子彈係其交付予被告保管，本院審
    酌警方查獲上開改造槍枝及子彈之時間距離證人丙○○為上
    開供述之時間相隔不到1 日，證人丙○○當時記憶自應較深
    刻，可立即反應所知悉或見聞之事，而不致因時隔日久而遺
    忘案情；且證人丙○○係為警查獲後相隔不到1 日即接受詢
    問，依當時之情狀，證人丙○○當時甫為警查獲，不及思慮
    為己或他人脫罪，亦較無考量利害關係後，而為誇張或保留
    陳述之可能，且較無來自被告或他人之壓力，而出於虛偽不
    實之陳述，或事後串謀而故為迴護被告之機會；而警方於詢
    問該證人之際，亦有依法全程錄音，並無不法取供之情事；
    再參以證人丙○○於原審法院96年12月20日到庭作證時，先
    證稱：伊跟被告說該槍枝已經壞掉，伊有交代被告保管等語
    （見原審法院96年12月20日審判筆錄第5 頁），隨即又改口
    證稱：伊只有跟被告說有東西放在那裡，沒有說是槍云云（
    見原審法院96年12月20日審判筆錄第6 頁），同1 次審判程
    序所言顯然前後不一，互為矛盾；繼於本院審理中證稱：「
    那次我帶3 把槍，泡茶完之後我私下有跟甲○○說我有1 個
    小箱子裡面裝貴重的東西，交給她保管，我有交代她不要動
    ，我沒有告知她裡面有裝槍。」（本院97年6 月12日審判筆
    錄），亦與其與警詢中所述不符，顯見證人丙○○確因被告
    同時在庭之壓力而有迴護被告之虞。綜合上述，可見證人丙○○於警詢中所為之陳述，客觀上應具有較可信之特別情況
    ，而證人丙○○又係直接將上開改造手槍及子彈交付予被告
    之人，均為證明具有極度封閉、隱密性之寄藏槍枝之犯罪事
    實存否所必要，揆諸上開說明，證人丙○○於警詢中所為之
    陳述，客觀上應具有較可信之特別情況，且亦為證明犯罪事
    實存否所必要，依上開刑事訴訟法第159 條之2 規定，證人
    丙○○於警詢中之陳述自有證據能力，而得作為本案之證據
    。
二、次按證人、鑑定人依法應具結而未具結者，其證言或鑑定意
    見，不得作為證據，刑事訴訟法第158 條之3 定有明文。經
    查，證人丙○○於偵查、臺灣嘉義地方法院及原審法院審理
    時未經具結之供述部分，依上開刑事訴訟法第158 條之3 之
    規定，不得做為證據使用。然被告以外之人於審判外之陳述
    ，雖不得以之直接作為認定犯罪事實存否之證據，但非不得
    作為彈劾證據，用來爭執被告、證人陳述之證明力（最高法
    院94年度臺上字第6732號判決、94年度台上字第6881號判決
    要旨參照）。因此，證人丙○○上開供述內容，雖無證據能
    力，但非不得作為彈劾證據，用來爭執其於本院經具結證述
    之證明力，附此敘明。
三、按「被告以外之人於審判外之陳述，雖不符刑事訴訟法第15
    9 條之1 至第159 條之4 等4 條之規定（即傳聞法則例外得
    為證據之情形），而經當事人於審判程序同意作為證據，法
    院審酌該言詞陳述或書面陳述作成時之情況，認為適當者，
    亦得為證據。」；「當事人、代理人或辯護人於法院調查證
    據時，知有第159 條第1 項不得為證據之情形，而未於言詞
    辯論終結前聲明異議者，視為有前項之同意。」，刑事訴訟
    法第159 條之5 定有明文。查本件除上開說明外，其餘關於
    證人之陳述、搜索筆錄、扣押物品目錄表‧‧‧‧等書證部
    分之傳聞證據，於本院調查證據時，檢察官及被告、辯護人
    均未於言詞辯論終結前聲明異議，本院審酌上開證據作成時
    之情況並無出於不正之方法，亦無虛偽之可能，認為適當，
    依上開規定，均得為證據。
貳、實體部分：
一、訊據上訴人即被告甲○○對於其在上開時間將扣案槍枝及子
    彈放在其友人丁○○家中之事實固然坦承不諱，惟矢口否認
    有何未經許可，寄藏可發射子彈具有殺傷力槍枝犯行，辯稱
    ：「我姐姐嫁到嘉義新港去，我因為病所以到那邊養病住了
    2 年，由姐姐照顧我。丙○○到那邊看我，結果在泡茶時，
    他去廁所，我姐姐發現他手提袋很重，打開來看有壹支黑色
    大把的手槍，他從廁所回來，我姐姐很不高興有訓示他，說
    我們是正常人家，這邊是鄉下地方很單純，怎可以帶這種東
    西來這邊，我姐姐就把它拿過來不給他，想要給他沒收，也
    不歡迎他來我家，不到5 分鐘丙○○就走，也順便向我姐姐
    拿槍要走了。」，「丁○○家所查獲槍並不是我寄放給他，
    而且丁○○家房間內丙○○行李堆中所查獲槍枝是銀色，並
    不是我寄放給丁○○的。」，「丁○○在嘉義工作，因丙○○（在新港鄉另外租一間房間）房租沒有繳，所以房東要求
    我們將丙○○的東西整理好，好讓房東另外轉租給別人，我
    人在台北，請隔壁戊○○跟房東拿鑰匙，將房間的行李整理
    好，我就打電話給丁○○看他是否在嘉義工作，請他將那些
    行李帶回台北去，結果丁○○將東西帶回他家。」，「我沒
    有持有扣押之槍、彈，也未受丙○○之託而寄藏槍彈」云云
    。
二、經查：
  (一)被告於警詢中已經自承：警方在丁○○家中查獲的改造手槍
    1 支及子彈11顆係丙○○託伊寄放的，伊於96年1 月4 日在
    伊之姊姊位於嘉義縣新港鄉○○街14巷45之2 號之家中遇到
    丙○○，因為伊不喜歡看見丙○○出門隨身攜帶槍械，怕其
    會再出事，所以才主動將槍枝拿回家裡保管，丙○○有告訴
    伊該把槍枝係以新臺幣（下同）8,000 元購得，子彈係空包
    彈等情，伊後來有將空包彈拆開來看等語（見警卷第17至21
    頁，原審法院卷第85至89頁之警詢錄音帶勘驗筆錄），本院
    稽之被告對於：(1)其取得該扣案改造槍枝及子彈之對象為丙○○；(2)取得該扣案改造槍枝及子彈之時間為96年1 月4 日
    ；(3)取得該扣案改造槍枝及子彈之地點為嘉義縣新港鄉○○
    街14巷45之2 號；(4)取得該扣案改造槍枝及子彈之目的係害
    怕丙○○會出事等關於本件犯罪事實之重要情節均能清楚交
    代，苟非真有其事，被告焉能就其為證人丙○○寄藏槍枝之
    犯行作如此清楚之供述，顯見被告之供述應非虛假。此再與
    證人丙○○於警詢時證述：因為伊攜帶太多把槍不方便，容
    易被警方查獲，所以伊將該把手槍交給被告保管，該槍枝係
    屬8 釐米改造手槍等語（見警卷第56頁）相互比對後，審酌
    本件係於93年3 月3 日上午7 時15分許，為警在被告之友人
    丁○○上開住處查獲上開改造手槍及子彈，而證人丙○○係
    於96年3 月4 日下午2 時56分許經警訊問時，供出上開遭查
    獲改造手槍及子彈係其交付予被告保管，本院審酌警方查獲
    上開改造槍枝及子彈之時間距離證人丙○○為上開供述之時
    間相隔不到1 日，依當時之情狀，證人丙○○當時甫為警查
    獲，並無機會與被告或其友人接觸，而無來自被告或他人之
    壓力，卻能與被告就本件犯罪事實為相同之供述，而佐以警
    方於詢問證人丙○○之際，亦有依法全程錄音，並無不法取
    供之情事。又證人即當場查獲該槍之警員己○○於本院審理
    中亦證稱：「當時櫃子裡面還有工具箱，槍枝是在工具箱裡
    面，工具箱不大，大小約電腦螢幕差不多，可以容下槍枝放
    在裡頭，工具箱沒有鎖。」，「（工具箱外觀有無包裝、或
    是用什麼蓋著呢？）好像沒有，直接就是工具箱放在櫃子裡
    面，一打開就看到槍枝。」，「（當時李小姐有承認槍枝是
    她的嗎？）有，當時在現場問她，她承認槍枝是丙○○交給
    他。」，「（當時李小姐的精神況狀如何？）還好，沒有任
    何異常。」等情（見本院97年6 月12日審判筆錄），均足認
    證人丙○○確實有於上開時、地將扣案之改造槍枝及子彈交
    予被告保管無疑。
  (二)被告甲○○於本院審理中雖辯稱：「因丙○○房租未繳，房
    東要求將丙○○的東西整理好，好讓房東另外轉租給別人，
    被告請隔壁戊○○跟房東拿鑰匙，將房間的行李整理好，後
    打電話給丁○○將那些行李帶回台北去，結果丁○○將東西
    帶回他家，被告沒有持有扣押之槍、彈，也未受丙○○之託
    而寄藏槍彈」云云；然此與被告甲○○於原審行準備程序及
    審理中所辯：「丙○○係將扣案槍枝及子彈裝在盒子內，放
    在丙○○位於嘉義縣新港鄉之租屋處，伊於搬家時，才將上
    開證人丙○○留下之盒子帶到其友人丁○○上開住處存放，
    伊從未打開該盒子，直至警方查獲才知道盒子內有槍枝及子
    彈」等語不符，其供述前後矛盾，且與本院上開調查證據之
    結果相悖，已不足採信，且佐以被告於警詢中供稱：丙○○
    告訴伊子彈係空包彈，伊後來有將空包彈拆開來看等語，核
    與證人丙○○於偵查時證述扣案子彈包含7 顆空包彈等情節
    相符（見偵1 卷第170 頁），是證人丙○○苟未告知被告所
    寄藏之子彈中有空包彈，被告焉能與證人丙○○就扣案子彈
    中包含空包彈之事實為相同之陳述，顯見丙○○確實將扣案
    之改造槍枝及子彈託被告代為寄藏，被告上開辯詞，洵無可
    採。
  (三)證人丙○○嗣於原審法院審理中改證稱：伊係將該改造手槍
    用盒子裝起來，放在嘉義新港的租屋處，並沒有親手交給被
    告，伊只有告訴被告有東西放在那邊，並沒有說是槍云云（
    見原審法院96年12月20日審判筆錄第6 頁），又於本院審理
    中改證稱：那次我帶3 把槍，泡茶完之後我私下有跟甲○○
    說我有1 個小箱子裡面裝貴重的東西，交給她保管，我有交
    代她不要動，我沒有告她知裡面有裝槍等語。此不僅就其是
    否有親手交給被告扣押槍彈一節之供述互不一致，且與其於
    警詢時所為上開供述相異其詞，本院審酌證人丙○○於警詢
    中，就如何將該扣案改造槍枝及子彈託被告寄藏等情已供認
    明確，且核與其於偵查、臺灣嘉義地方法院另案審理及原審
    法院準備程序時未經具結供述述之內容亦均前後一致，迄至
    原審法院審判程序時，尚且於辯護人訊問該槍枝留在何處時
    ，主動證稱：伊寄放在被告甲○○那邊，有交代被告保管等
    語（見原審法院96年12月20日審判筆錄第5 頁），則證人丙○○歷經上開偵審程序，對於如何將上開改造槍枝及子彈交
    予被告保管之等本件犯罪事實相關情節均屢次為明確之指陳
    ，且前後一致，顯見其上開之陳述當非無端憑空編造之虛詞
    ，況以證人丙○○與被告係朋友關係，且被告曾提供位於嘉
    義縣新港鄉之租屋處予證人丙○○使用，渠等2 人之交情應
    屬匪淺，應無勾陷被告之可能，足認證人丙○○上開警詢、
    偵查、臺灣嘉義地方法院另案審理及原審法院準備程序時未
    經具結供述述中之供詞均屬有據而較為可信，再參以被告甲○○在遭查獲而未有與證人丙○○接觸之機會下，於警詢中
    亦為與證人丙○○相同之供述，已如前述，益徵證人丙○○
    上開警詢、偵查、臺灣嘉義地方法院另案審理及原審法院準
    備程序時未經具結供述述中之供詞均屬有據而較為可信，是
    嗣後於被告甲○○案件作證時，其前揭於原審法院及本院審
    理中所為證述係屬事後迴護被告之詞，要無可採。
  (四)至被告甲○○雖辯稱：伊於警局中有服用藥物，警詢中所述
    並不實在云云。經查，經原審法院勘驗被告96年3 月4 日警
    訊錄音帶結果顯示，該份警詢筆錄係採一問一答，邊問邊寫
    之方式所製作，警詢筆錄之內容，雖非逐字記載，然經原審
    法院勘驗結果，要與被告之陳述大致相符，且迄於警詢筆錄
    製作完成，要求被告簽名蓋章時止，均有全程連續錄音，並
    無何遭脅迫之情事，此業經原審法院當庭勘驗被告警詢錄音
    帶核閱無誤，有勘驗筆錄1 份在卷可稽（見原審法院卷第85
    頁至第89頁），顯見被告當時回答員警詢問時精神狀態正常
    ，應答自如，並無任何被告所指係因服用藥物導致陳述失真
    之情狀，再參以證人丙○○於同日接受警方詢問時亦為相同
    之陳述，已如前述，顯見被告於警詢時所述應非虛構，其上
    開辯詞，僅係臨訟卸責之詞，不足採信。被告於本院審理中
    雖又辯稱：被告有記憶障礙、記憶片段、記憶中斷、破碎，
    並且組合倒錯之情形，其於警詢中之陳述與事實不符，並請
    求鑑定被告之精神狀況云云。然查經本院向台北市萬華區公
    所調取被告甲○○之身心障礙鑑定表，另向嘉義華濟醫院調
    取被告甲○○之病歷資料結果，均記載被告係罹患情感性精
    神病、情感性人格違常、泛性焦慮症、眩暈、焦慮、憂鬱症
    、失眠，屬於慢性精神病患，其職業功能、社交功能輕度退
    化，此有台北市萬華區公所函送之身心障礙鑑定表、國立台
    灣大學醫學院附設醫院函送之病歷影本、華濟醫院函送之病
    歷影本各1 份附於本院卷可證，而依被告上開症狀以觀，僅
    屬於情感性精神病，且經原審法院勘驗被告96年3 月4 日警
    訊錄音帶結果顯示，該份警詢筆錄係採一問一答，邊問邊寫
    之方式所製作，警詢筆錄之內容，雖非逐字記載，然經原審
    法院勘驗結果，要與被告之陳述大致相符，且迄於警詢筆錄
    製作完成，要求被告簽名蓋章時止，均有全程連續錄音，並
    無何遭脅迫之情事，此業經原審法院當庭勘驗被告警詢錄音
    帶核閱無誤，有勘驗筆錄1 份在卷可稽（見原審法院卷第85
    頁至第89頁），顯見被告當時回答員警詢問時精神狀態正常
    ，應答自如，並無所謂記憶障礙、記憶片段、記憶中斷、破
    碎、組合倒錯之情形，自不因罹患精神病即認其警詢筆錄為
    不可採，被告此部分抗辯亦不足採信，被告並聲請鑑定其精
    神狀況，因本院已調取其病歷資料，自無再送鑑定之必要。
  (五)扣案仿Walther 廠PPK/S 型半自動手槍之改造手槍1 枝（含
    彈匣1 個，槍枝管制編號為：0000000000號），經送內政部
    警政署刑事警察局依性能檢驗法鑑定後，認該槍枝係換裝土
    造金屬槍管而成之改造手槍，機械性能正常，可擊發適用子
    彈，認具殺傷力，復以具直徑7.8mm 、重量3.9 公克金屬彈
    頭之適用子彈進行實彈射擊測試，結果測得彈頭發射速度為
    每秒91公尺，計算其發射動能為16焦耳，單位面積動能為每
    平方公分33焦耳，分別有內政部警政署刑事警察局96年3 月
    28 日 刑鑑字第0960039312號槍彈鑑定書及96年10月16日函
    文各1 份附卷足憑（見偵1 卷第90至92頁，原審法院卷第19
    2 頁），再經本院就扣案之槍枝再送鑑定結果，認為該槍枝
    之撞針未發現有明顯偏離撞針孔中心點之情形，且該槍枝已
    經實際試射，可擊發適用子彈使用，認具殺傷力，亦有內政
    部警政署刑事警察局97年3 月10日刑鑑字第0970033792號函
    1 份附於本院卷可參（本院卷第97頁），已足認上開扣案槍
    枝在客觀上確實可以發射子彈，且具有殺傷力無誤。被告雖
    辯稱：伊認為該把槍枝僅係玩具槍，不具殺傷力云云，然與
    本院上開調查證據結果相悖，已無可採，而佐以該11顆子彈
    經鑑定結果，均屬土造子彈，採樣射擊後，其中1 顆子彈可
    以擊發，但動能不足，不具殺傷力，有上開槍彈鑑定書1 份
    在卷可稽，則上開子彈既均具有土造子彈之外觀，且部分可
    以擊發（但不具殺傷力），衡情，被告從該等子彈外觀，應
    即可知悉該扣案子彈與一般玩具槍所使用之BB彈或鋼珠該扣
    案槍枝與一般玩具槍顯然不同，再參照證人丙○○係將該改
    造手槍與子彈11顆同時交予被告寄藏等情狀，顯見被告從該
    情狀應即可判斷該槍枝並非玩具槍甚明，被告上開辯詞，均
    無可採。
  (六)證人戊○○於本院審理中證稱：「（96年初李小姐有請你幫
    他做什麼事情？）他叫我幫她拿鑰匙，幫丙○○整理房間，
    我拿黑色塑膠袋裝他的衣物，然後我放在我的房間，那些都
    是男人的衣服。」，「（後來這些衣物如何處理？）後來有
    一個丁○○打電話給我，他說這幾天會下來，把這些東西搬
    去台北。」，「（你去整理東西有無整理到1 個類似工具箱
    的東西？）沒有。」，「（戊○○你整理的東西除了衣服有
    無其他東西？）沒有。」等語，雖證稱被告曾叫其替丙○○
    整理房間，但其證稱所整理之物品除了衣服以外並無其他東
    西，並未證明有替丙○○取出槍枝或所謂裝槍之箱子，自無
    從為被告有利之認定。至證人丁○○於本院審理中雖證稱：
    「在去年2 月間甲○○打電話給我，那時候我在嘉義工作，
    他請我到新港幫她搬東西，我去找戊○○搬出衣物，用黑色
    塑膠袋、工具箱、鋁盒（比電腦螢幕小一點的鋁盒）、幾個
    紙盒，我就搬回我家，因我家是獨棟有空的房間，我就放在
    家裡甲○○曾經住過的房間。」，「（你把東西搬回來，那
    時間甲○○有無住在你家？）沒有，之後也沒有住過我家。
    」云云，此不僅與證人戊○○於本院審理中所證情節不符，
    難以採信，且依其證言內容，亦僅是證明曾幫被告搬運東西
    至台北縣其住處，無從證明其所搬運之物品內有本案扣案之
    槍支，以及被告並不知情，亦未受丙○○之託寄藏本案之槍
    支，其證言亦不足為被告有利認定之依據。
  (七)此外，尚有仿Walther 廠PPK/S 型半自動手槍之改造手槍1
    枝（含彈匣1 個，槍枝管制編號為：0000000000號）1 支扣
    案可稽，並有搜索扣押筆錄、扣押物品目錄表各1 紙在卷可
    參（見警卷第165 至168 頁），均足以證明被告確實有寄藏
    該扣案槍枝之事實。從而，本案事證明確，被告犯行堪予認
    定，應依法論科。
三、經查，可發射子彈具有殺傷力之改造手槍為槍砲彈藥刀械管
    制條例所管制之違禁物，未經許可，不得無故持有、寄藏，
    是本件被告甲○○未經許可，受託寄藏可發射子彈具有殺傷
    力之仿Walther 廠PPK/S 型半自動手槍之改造手槍1 枝（含
    彈匣1 個，槍枝管制編號為：0000000000號），核其所為，
    係犯槍砲彈藥刀械管制條例第8 條第4 項之未經許可，寄藏
    可發射子彈具有殺傷力之改造手槍罪。被告持有改造手槍之
    低度行為，已為寄藏之高度行為所吸收，不另論罪。
四、原審因依槍砲彈藥刀械管制條例第8 條第4 項，刑法第11條
    前段、第42條第3 項前段、第38條第1 項第1 款之規定，並
    審酌被告值此社會治安日益惡化之際，仍為有強盜前科之證
    人丙○○寄藏具有殺傷力之槍枝，對社會治安存有高度潛在
    危險性，且犯後猶飾詞狡辯，不見悔意，本應重判，惟念其
    尚無將槍枝作為不法使用，尚未發生惡害等一切情狀，量處
    有期徒刑3 年，併科罰金新臺幣15萬元，且就併科罰金刑之
    部分，審酌被告之家庭經濟狀況及職業，諭知罰金如易服勞
    役，以新臺幣1000元折算1 日。扣案可發射子彈具有殺傷力
    之仿Walther 廠PPK/S 型半自動手槍之改造手槍1 枝（含彈
    匣1 個，槍枝管制編號為：0000000000號），屬違禁物，應
    依刑法第38條第1 項第1 款宣告沒收。認事用法，核無不合
    ，量刑亦屬妥適。被告上訴意旨，否認犯罪，指摘原判決不
    當，為無理由，應予駁回。
五、同案被告丙○○、李文忠部分，由原審法院另行審結。
據上論結，應依刑事訴訟法第368條，判決如主文。
本案經檢察官林應華到庭執行職務。
中    華    民    國    97    年    6     月    19    日
                  刑事第五庭    審判長法  官  曾永宗
                                      法  官  王伯文
                                      法  官  任森銓
以上正本證明與原本無異。
如不服本判決應於收受本判決後10日內向本院提出上訴書狀，其
未敘述上訴理由者，並得於提起上訴後10日內向本院補提理由書
狀（應附繕本）「切勿逕送上級法院」。
中    華    民    國    97    年    6     月    19    日
                                      書記官  廖素珍
附錄本判決論罪科刑法條：
槍砲彈藥刀械管制條例第8 條
未經許可，製造、販賣或運輸月鋼筆槍、瓦斯槍、麻醉槍、獵槍
、空氣槍或第4 條第1 項第1 款所定其他可發射金屬或子彈具有
殺傷力之各式槍砲者，處無期徒刑或5 年以上有期徒刑，併科新
臺幣1 千萬元以下罰金。
未經許可，轉讓、出租或出借前項所列槍枝者，處5 年以上有期
徒刑，併科新臺幣1 千萬元以下罰金。
意圖供自己或他人犯罪之用，而犯前二項之罪者，處無期徒刑或
7 年以上有期徒刑，併科新臺幣1 千萬元以下罰金。
未經許可，持有、寄藏或意圖販賣而陳列第1 項所列槍枝者，處
3 年以上10年以下有期徒刑，併科新臺幣700 萬元以下罰金。
第 1 項至第 3 項之未遂犯罰之。


司法院資訊處製作；財團法人民間司法改革基金會備份。
